【裁判字號】    90,再易,11
【裁判日期】    900420
【裁判案由】    給付價金
【裁判全文】
臺灣臺中地方法院民事判決  九十年度再易字第一一號
    再審原告  乙○○
    再審被告  甲○○
右當事人間請求給付價金事件，再審原告對於本院民國八十九年十二月二十九日確定
判決提起再審之訴，本院判決如左：
    主      文
再審之訴駁回。
再審訴訟費用由再審原告負擔。
    事    實
甲、再審原告方面：
  一、聲明：(一)原判決、確定判決均廢棄。(二)再審被告應給付再審原告新台幣（下同
      ）十萬零一元，及自民國八十三年一月十四日起至清償日止，按年息百分之五
      計算之利息。
  二、陳述：
    (一)原判決第八頁第九行「‧‧‧並經上訴人於契約書中簽名承認無訛，‧‧‧」
      ，惟再審原告（即上訴人）並未在契約書中簽名承認，原判決顯有違誤，違反
      民事訴訟法第四百九十六條第一項第一、二款規定。
    (二)原判決第六頁第四行「‧‧‧又被上訴人於八十一年八月四日代上訴人繳交二
      百九十八萬零二百四十九元之土地增值稅‧‧‧」，惟再審原告至今仍未收到
      該項土地增值稅完稅稅單，繳納日期也不符，原判決違反民事訴訟法第四百九
      十七條規定。
    (三)原判決第七頁第一行「‧‧‧伊有將收據交予上訴人‧‧‧」、「‧‧‧至於
      日期因時隔久遠，已不記得了‧‧‧」，代書陳淑忍至今仍未將收據，即已完
      稅之土地增值稅稅單交予再審原告，且所有文書均由陳淑忍書寫，如今以時隔
      久遠，已不記得了為推辭，原判決聽信代書片面之詞，顯已違反同法第四百九
      十六條第一項第十款規定。
    (四)原審疏漏，未斟酌律師、裁判費等十九萬七千五百二十八元及各類稅款、規費
      十萬四千二百十二元，合計三十萬一千七百四十元，亦即買賣價金六千八百四
      十九萬零八十元，加上三十萬一千七百四十元，已超出買賣價金，原判決違反
      同法第四百九十七條規定甚明。
  三、證據：提出本院八十九年度簡上字第三五四號民事判決一份為證。
乙、再審被告方面：
  一、聲明：如主文所示。
  二、聲明：原確定判決無誤，再審被告早已付清土地價款，未積欠再審原告任何款
      項。
    理      由
一、再審原告於前審起訴主張：再審原告於八十一年六月一日出售坐落臺中縣大雅鄉
    ○○段三二六地號，土地應有部分一八○之一四五約一○二二點二二坪予再審被
    告，每坪售價六萬七千元，總價為六千八百四十九萬零八十元，加上原地主劉錫
    銘等人之土地分割贊助款十二萬五千元，再審被告應給付再審原告六千八百六十
    一萬五千零八十元，嗣土地款於八十三年一月十四日結算完畢，再審被告已付款
    項合計六千七百四十萬五千二百五十四元，仍欠再審原告一百二十萬九千八百二
    十六元款項，屢經催討無效，為此依買賣契約之法律關係提起本件訴訟，請求其
    中十萬零一元價金等語。再審被告則以：上開土地買賣價款均已依約給付完畢，
    再審原告亦於契約中記載款項均已全部付清等語，資為抗辯。原確定判決以再審
    被告於簽訂系爭土地買賣契約時已給付定金七百萬元，而後分別於八十一年七月
    四日支付一千七百萬元，八十一年八月四日支付二千零一十萬元、五十六萬二千
    元及六十八萬七千元，八十二年二月二十二日支付二百一十一萬四千五百零六元
    ，八十三年一月十三日支付九百七十二萬四千五百六十六元，及於八十一年八月
    四日代再審原告繳交二百九十八萬零二百四十九元之土地增值稅，又於八十三年
    一月十三日支付原地主林阿福、林江曲及劉初惠八百三十二萬一千七百五十九元
    ，共計支付六千八百四十九萬零八十元，且均經再審原告於買賣契約書之事後批
    明上簽名承認，判決再審原告敗訴確定。
二、本件再審原告主張：原判決第八頁第九行「‧‧‧並經上訴人於契約書中簽名承
    認無訛，‧‧‧」，惟再審原告並未在契約書中簽名承認云云。經查，原確定判
    決於此處所謂「經上訴人於契約書中簽名承認」，係「經上訴人於買賣契約書之
    事後批明欄上簽名承認」之省略，此觀之原判決第六頁第十三行之記載，即足證
    之。
三、再審原告另主張：原判決第六頁第四行「‧‧‧又被上訴人於八十一年八月四日
    代上訴人繳交二百九十八萬零二百四十九元之土地增值稅‧‧‧」，原判決第七
    頁第一行「‧‧‧伊有將收據交予上訴人‧‧‧」、「‧‧‧至於日期因時隔久
    遠，已不記得了‧‧‧」，惟再審原告至今仍未收到該項土地增值稅完稅稅單云
    云。經查，本件土地買賣所繳納之土地增值稅共計二百九十八萬零二百四十九元
    ，業據證人陳淑忍於本院八十九年度簡上字第三五四號八十九年十二月十五日言
    詞辯論時，提出完稅土地增值稅繳款書七份附卷為證，是再審原告此部分主張，
    顯屬無稽。
四、再審原告雖又主張：原判決漏未斟酌律師、裁判費等十九萬七千五百二十八元及
    各類稅款、規費十萬四千二百十二元，合計三十萬一千七百四十元，亦即買賣價
    金六千八百四十九萬零八十元，加上三十萬一千七百四十元，已超出買賣價金云
    云。經查，再審原告於本院台中簡易庭中簡字第一二二九號審理時，於八十九年
    七月十三日已自行提出準備書狀（見該案卷第七十九頁至第八十一頁）表示，前
    開律師費、裁判費、各類稅款、規費係由買賣價金中扣除，是再審被告所支付之
    款項並無超過買賣價金情事。
五、按再審之訴顯無再審理由者，得不經言詞辯論，以判決駁回之，民事訴訟法第五
    百零二條第二項定有明文。綜上所述，原確定判決認事用法均無違誤，並無再審
    原告所述之再審理由，再審原告仍執陳詞指摘原確定判決有民事訴訟法第四百九
    十六條第一項第一、二、十款及同法第四百九十七條之再審事由，據以提起再審
    之訴，顯無理由，爰不經言詞辯論，逕以判決駁回之。
六、據上論結，本件再審之訴為無理由，依民事訴訟法第五百零二條第二項、第七十
    八條，判決如主文。
中      華      民      國    九十      年      四      月      二十    日
                                    臺灣臺中地方法院民事第四庭
~B審判長法官  王  銘
~B法      官  李國增
~B法      官  陳文燦
右為正本係照原本作成
本件不得上訴
中      華      民      國    九十      年       四    月     二十     日
~B法院書記官


司法院資訊處製作；財團法人民間司法改革基金會備份。
